【裁判字號】    97,審易,597
【裁判日期】    970822
【裁判案由】    妨害公務
【裁判全文】
臺灣桃園地方法院刑事判決             97年度審易字第597號
公  訴  人  臺灣桃園地方法院檢察署檢察官
被      告  乙○○
上列被告因妨害公務案件，經檢察官提起公訴（96年度偵字第28
320 號），本院判決如下：
    主  文
乙○○對於公務員依法執行職務時，施強暴脅迫，累犯，處有期
徒刑陸月，如易科罰金，以新臺幣壹仟元折算壹日。
    事  實
一、乙○○前於民國93年間因違反動產擔保交易法案件，經本院
    以93年度桃簡字第1321號判決判處有期徒刑4 月確定，於94
    年9 月9 日期滿執行完畢（於本案構成累犯）。詎仍不知悔
    改，於96年11月12日上午9 時6 分許，在桃園市○○路46號
    之臺灣銀行桃園分行門口（下稱銀行門口）前之人行道處，
    因酒後微醺對現場多數人咆哮，且見警員邱旺發在該處依法
    執行勤務，竟基於對於公務員依法執行職務時，施強暴脅迫
    及侮辱公務員之犯意，對邱旺發以「你給我站好、不然搶你
    的槍」等語加以脅迫，並以「幹、幹你娘」等語當場加以侮
    辱，復自人行道上直衝到銀行門口，派駐該銀行依法執行勤
    務之臺灣保安警察總隊第三隊第一分隊第七小隊小隊長甲○
    ○見狀，為維護銀行行舍安全，遂作勢阻擋其進入上址銀行
    營業大廳，乙○○見狀不滿，並作勢往前衝，甲○○隨即以
    強制力壓制，詎乙○○復承前開對於公務員依法執行職務時
    ，施強暴脅迫之犯意，出手抵抗、拉扯，及以腳踹甲○○身
    體之強暴行為妨害甲○○執行勤務，旋為甲○○、邱旺發合
    力制服、逮捕。
二、案經桃園縣政府警察局桃園分局報告臺灣桃園地方法院檢察
    署檢察官偵查起訴。
    理  由
一、訊據被告乙○○固不否認於上揭時地為警員甲○○、邱旺發
    制服等情，惟矢口否認有何妨害公務及侮辱公務員犯行，辯
    稱：當時要去銀行換零錢，伊看到銀行外面好像有人賣假幣
    ，就去跟警員說，警員以為伊在罵他，又以為伊要搶警員的
    槍，後來就被警察制服在地上，伊沒有辱罵警員，亦沒有衝
    撞警員等語。惟查：上開事實，業據證人即臺灣保安警察總
    隊第三隊第一分隊第七小隊小隊長甲○○於本院審理時結證
    稱：「被告在營業時間之前在大廳前喧譁，對一些客戶咆哮
    ，我同仁在大門口執勤，被告對我的同仁說：『你給我站好
    ，不然我就搶你的槍』也對我的同仁咆哮，罵完之後，他在
    銀行前咆哮迂迴，後來他就拿硬幣朝地上丟擲，因為他在那
    裡迂迴，所以我就請我的同事要當心留意，我在營業廳大門
    口，他就突然之間衝向我，因為那邊有監視器，所以都有拍
    到，他就用手腳對我攻擊，我就制伏他。他罵我的同仁邱旺
    發，有罵三字經。」等語明確（見本院97年8 月11日審理筆
    錄），且經本院勘驗案發現場即前揭銀行門口外所設置之監
    視錄影光碟結果，上午9 時6 分46秒：被告從站在銀行門口
    前人行道處之警員邱旺發前經過；上午9 時6 分47秒至51秒
    ：由人行道直接衝到銀行門口；上午9 時6 分52秒：警員甲
    ○○以手制止，被告旋即以手腳攻擊警員；上午9 時6 分53
    秒至56秒：被告為警員甲○○、邱旺發合力制服，有該監視
    錄影畫面翻拍照片18幀及本院97年7 月24日準備程序筆錄1
    份附卷可稽，則前開監視錄影畫面所示被告從人行道直接衝
    至銀行門口，並為警員甲○○以手制止，被告旋即以手腳攻
    擊甲○○等事實，均與證人甲○○證述上情一致，是證人甲
    ○○上開證述應可信實。況被告與證人甲○○間既非故舊，
    亦無仇隙，證人甲○○更無甘冒偽證之處罰而設詞攀誣被告
    之必要。故被告於本院審理中飾詞否認犯行，所辯並非可採
    ，被告對依法執行勤務之警員甲○○、邱旺發施強暴、脅迫
    並對邱旺發當場侮辱之犯行，事證已臻明確，犯行堪予認定
    ，應依法論科。
二、核被告所為，係犯刑法第135 條第1 項之對於公務員依法執
    行職務時施強暴脅迫罪及同法第140條第1項之於公務員依法
    執行職務時當場侮辱罪。被告先後對警員邱旺發施以脅迫及
    對警員甲○○施以強暴之行為，係於密切接近之時、地實施
    ，侵害同一國家法益，各舉動之獨立性甚為薄弱，依一般社
    會通念難以強行分開，在刑法評價上，應視為數個舉動之接
    續施行，應論以一對於公務員依法執行職務時施強暴脅迫罪
    。又被告所犯上開2 罪，均係在公務員執行勤務中極短時間
    所犯，難以強加分割，認係分別起意，以視為數個舉動之接
    續施行，合為包括之一行為予以評價，較為合理，惟其一行
    為觸犯上開2 罪名，為想像競合犯，應從一重之刑法第135
    條第1 項之對於公務員依法執行職務時施強暴脅迫罪處斷。
    被告有事實欄所載之犯罪及科刑執行情形，有臺灣高等法院
    被告前案記錄表足憑，其於5 年內故意再犯本案有期徒刑以
    上之罪，為累犯，應依法加重其刑。爰審酌被告對於執行職
    務之警員以穢語辱罵及施以強暴脅迫，公然挑戰公權力，破
    壞國家法紀執行之尊嚴性，並兼衡其素行、犯罪之動機、手
    段、所生危害程度及犯罪後猶飾詞圖卸，不知悔改之態度等
    一切情狀，量處如主文所示之刑，並諭知易科罰金之折算標
    準。
據上論斷，應依刑事訴訟法第299 條第1 項前段，刑法第135 條
第1 項、第140 條第1 項、第55條、第47條第1 項、第41條第1
項前段，刑法施刑法第1 條之1 第1 項、第2 項前段，判決如主
文。
本案經檢察官黃珮如到庭執行職務
中    華    民    國    97    年    8     月    22    日
                      刑事庭  法  官  江振義
以上正本證明與原本無異。
如不服本判決，應於判決送達後10日內向本院提出上訴狀（應附
繕本），其未敘述上訴理由者，應於上訴期間屆滿後20日內補提
理由書狀於本院，上訴於臺灣高等法院。
                              書記官  林韡婷
中    華    民    國    97    年    8     月    22    日
附錄論罪科刑依據之法條：
中華民國刑法第135條
對於公務員依法執行職務時，施強暴脅迫者，處3 年以下有期徒
刑、拘役或3 百元以下罰金。
意圖使公務員執行一定之職務或妨害其依法執行一定之職務或使
公務員辭職，而施強暴脅迫者，亦同。
犯前二項之罪，因而致公務員於死者，處無期徒刑或7 年以上有
期徒刑；致重傷者，處3 年以上、10年以下有期徒刑。
中華民國刑法第140條
於公務員依法執行職務時，當場侮辱，或對於其依法執行之職務
公然侮辱者，處6 月以下有期徒刑、拘役或1 百元以下罰金。
對於公署公然侮辱者亦同。


司法院資訊處製作；財團法人民間司法改革基金會備份。
